【裁判字號】    94,交易,268
【裁判日期】    950213
【裁判案由】    過失傷害
【裁判全文】
臺灣板橋地方法院刑事判決             94年度交易字第268號
公  訴  人  臺灣板橋地方法院檢察署檢察官
被      告  乙○○
                    (現於虎嶺.
上列被告因過失傷害案件，經檢察官提起公訴（九十四年度調偵
字第三六六號），本院判決如下：
    主  文
乙○○因過失傷害人，處拘役伍拾日，如易科罰金，以佰元折
算壹日。
    事  實
一、乙○○於民國九十三年五月二十八日晚間，駕駛車牌號碼Ｓ
    三─四五一０號自用小客車，沿臺北縣三重市○○路由北往
    南方向行駛，於同日二十三時五十分許，行經該路段與金華
    街交岔路口時，明知車輛行至無號誌之交岔路口，未劃分幹
    、支線或同為幹線道或支線道者，轉彎車應暫停讓直行車先
    行，且左轉彎時，應距交岔路口三十公尺前顯示方向燈或手
    勢，行至交岔路口中心處左轉，並不得占用來車道搶先左轉
    ，而當時天候係晴，夜間有照明，為乾燥、無缺陷、無障礙
    物、視距良好之柏油路面，並無不能注意之情形，竟疏未注
    意在未行至該交岔路口中心處時，即貿然左轉金華街，復未
    暫停讓直行車先行，適丙○騎乘車牌號碼ＮＵ九─一八０號
    普通重型機車沿上揭環河路由南往北方向行駛，途經該交岔
    路口時，亦疏於注意汽車行駛至無號誌之交岔路口時應減速
    慢行，竟未遵守行車速限而超速行駛，於發現乙○○所駕自
    小客車左轉時，因緊急煞車，機車失控倒地滑行，而與乙○
    ○所駕自小客車發生碰撞，致丙○受有右腓骨骨折合併踝關
    節半脫位、右肩挫傷、多處擦傷之傷害。乙○○於肇事後，
    在犯罪未被有偵查犯罪職權之機關或公務員發覺前，於警據
    報前往現場處理時在場，自承肇事並接受裁判。
二、案經丙○訴由臺北縣政府警察局三重分局報告臺灣板橋地方
    法院檢察署檢察官偵查起訴。
    理  由
一、訊據被告乙○○在本院審理時固坦承在前揭時地與告訴人丙
    ○所騎乘之機車發生碰撞之事實，惟矢口否認有何過失傷害
    之犯行，辯稱：伊行經前揭交岔路口左轉時，已過中心線，
    並沒有不讓直行車先行的問題，伊並無過失云云。然查：依
    卷附道路交通事故現場圖及現場及車損照片二十一幀所示，
    被告駕駛自用小客車，沿臺北縣三重市○○路北向南行駛，
    至金華街口左轉，而告訴人則騎乘普通重型機車，由環河路
    南向北在自小客車左側直行而來。在車禍發生後，告訴人之
    上開機車倒地滑行撞擊位置係在環河路南向北內側車道中間
    處，並已越過金華街行車分向線之延伸點；且被告亦自承：
    該處即為二車碰撞處等語，又被告所駕自小客車受損部位係
    在右側前後車門中間，參互以觀，顯見被告有未達中心線占
    用來車道搶先左轉，及未暫停讓直行車先行之情事，否則何
    以碰撞點並非在環河路與金華街交岔路口之道路中心處，而
    係在金華街東向西車道之延伸點上（被告係左轉金華街西向
    東車道），且由被告所駕自小客車遭機車倒地滑行撞擊之位
    置係在其右側前後車門中間，且係在環河路南向北車道內側
    車道之中間處，足認被告並未暫停讓直行之告訴人先行。此
    外，復經證人即告訴人丙○在本院審理時證述在卷，並有道
    路交通事故調查報告表(一)、(二)附卷可稽。是被告前開辯解，
    顯係卸責之詞，洵非可採。又按車輛行至無號誌之交岔路口
    ，未劃分幹、支線或同為幹線道或支線道者，轉彎車應暫停
    讓直行車先行；左轉彎時，應距交岔路口三十公尺前顯示方
    向燈或手勢，行至交岔路口中心處左轉，並不得占用來車道
    搶先左轉，道路交通安全規則第一百零二條第一項第二款、
    第四款分別定有明文。被告駕車自應注意上述道路交通安全
    規則之規定，且依其智識能力及當時情形，均無不能注意之
    情事，詎被告竟疏未注意，因搶先左轉占用來車道及未暫停
    讓直行車先行，致其所駕駛之自小客車與告訴人所騎乘之機
    車發生碰撞而肇事，使告訴人受有右腓骨骨折合併踝關節半
    脫位、右肩挫傷、多處擦傷之傷害，並有臺北縣立醫院出具
    之診斷證明書一紙在卷足憑，其過失行為與告訴人之傷害結
    果間，顯有相當因果關係甚明。又告訴人行經交岔路口時本
    應減速慢行，竟未遵守行車速限而超速行駛，告訴人就本件
    車禍之發生雖亦與有過失，然仍無解於被告之過失責任。且
    本件經送請臺灣省臺北縣區車輛行車事故鑑定委員會初鑑，
    並再送臺灣省車輛行車事故覆議鑑定委員會覆鑑，亦均認定
    被告於行經無號誌交岔路口，未達路口中心處左轉，且左轉
    時未讓直行車先行，與告訴人同具有肇事之原因，此有九十
    四年二月二十二日北縣鑑字第０九三五一八二０００號函暨
    鑑定意見書、九十四年八月十五日府覆議字第０九四０一０
    ０五０七號函各一份在卷可稽。從而，本件事證明確，被告
    所辯其無過失云云，委不可採，其犯行堪以認定，應予依法
    論科。
二、核被告所為，係犯刑法第二百八十四條第一項前段之過失傷
    害罪。其於上開犯行未為任何有偵查犯罪職權之機關或公務
    員發覺前，於警據報前往現場處理時，即當場承認為肇事人
    ，有臺北縣政府警察局道路交通事故肇事人自首情形紀錄表
    一份在卷可參，自應依刑法第六十二條前段規定減輕其刑。
    爰審酌被告之過失程度、被害人亦與有過失，被害人所受傷
    勢，並斟酌其於犯罪後之態度，且尚未與被害人達成民事和
    解等一切情狀，量處如主文所示之刑，並諭知易科罰金之折
    算標準。
據上論斷，應依刑事訴訟法第二百九十九條第一項前段，刑法第
二百八十四條第一項前段、第六十二條前段、第四十一條第一項
前段，罰金罰鍰提高標準條例第一條前段、第二條，判決如主文
。
本案經檢察官甲○○到庭執行職務
中    華    民    國    95    年    2     月    13    日
                    交通法庭  審判長法  官  潘翠雪
                                    法  官  楊明佳
                                    法  官  王士珮
以上正本證明與原本無異。
如不服本判決應於送達後10日內向本院提出上訴狀。
                                    書記官  程欣怡
中    華    民    國    95    年    2     月    13    日
附錄本案論罪科刑法條全文：
中華民國刑法第二百八十四條
因過失傷害人者，處六月以下有期徒刑、拘役或五百元以下罰金


司法院資訊處製作；財團法人民間司法改革基金會備份。
